臺灣臺中地方法院民事裁定            100年度監宣字第309號
聲  請  人  吳振賢
相  對  人  吳金壽
上列聲請人聲請監護宣告事件，本院裁定如下：
    主  文
宣告吳金壽（男、民國○○○年○月○○日生、國民身分證統一
編號Ｚ 000000000號）為受監護宣告之人。
選定吳振賢為受監護宣告之人之監護人。
指定吳美徵即吳若銨為會同開具財產清冊之人。
聲請費用新臺幣壹仟元由受監護宣告之人負擔。
    理  由
一、聲請意旨略以：聲請人吳振賢（男、民國○○年○月○日生、
    國民身分證統一編號：Ｚ000000000號）為相對人吳金壽（男
    、43年6月14日生、國民身分證統一編號：Ｚ000000000號）
    之子，相對人自99年5月17日起因腦中風，雖延醫診治但不
    見起色，已無法自行處理事務，不能為意思表示或受意思表
    示，為此聲請對其為監護之宣告，並請選定聲請人為監護人
    ，另請指定相對人之女吳美徵即吳若銨（72年6月1日生、國
    民身分證統一編號：Ｚ000000000號）為會同開具財產清冊之
    人等語。
二、按對於因精神障礙或其他心智缺陷，致不能為意思表示或受
    意思表示，或不能辨識其意思表示之效果者，法院得因本人
    、配偶、四親等內之親屬、最近一年有同居事實之其他親屬
    、檢察官、主管機關或社會福利機構之聲請，為監護之宣告
    。受監護宣告之人應置監護人。法院為監護之宣告時，應依
    職權就配偶、四親等內之親屬、最近一年有同居事實之其他
    親屬、主管機關、社會福利機構或其他適當之人選定一人或
    數人為監護人，並同時指定會同開具財產清冊之人。法院選
    定監護人時，應依受監護宣告之人之最佳利益，優先考量受
    監護宣告之人之意見，審酌一切情狀，並注意下列事項：一
    、受監護宣告之人之身心狀態與生活及財產狀況。二、受監
    護宣告之人與其配偶、子女或其他共同生活之人間之情感狀
    況。三、監護人之職業、經歷、意見及其與受監護宣告之人
    之利害關係。四、法人為監護人時，其事業之種類與內容，
    法人及其代表人與受監護宣告之人之利害關係，民法第14條
    第1項、第1110條、第1111條第1項、第1111條之1分別定有
    明文。
三、經查：
  (一)聲請人主張之事實，業據提出戶籍謄本、診斷證明書為證。
    本院於鑑定人即中國醫藥大學附設醫院黃介良醫師前點呼相
    對人，相對人坐輪椅，插鼻胃管，兩眼直視無反應。嗣經鑑
    定醫師鑑定結果認：相對人過去有高血壓病史，於99年5月
    17日發生出血性腦中風，手術後意識持續呈現障礙，四肢無
    法活動。相對人喪失對外界之反應、思考能力、自己行為之
    利害得失之意思能力；相對人認知及理解判斷能力嚴重障礙
    ；關於相對人自我照顧之能力及一般性日常生活事務處理之
    能力部分，須他人助照顧。相對人接受治療後短期內無回復
    之可能性。相對人不能為意思表示及受意思表示或辨識其意
    思表示之效果，已達監護宣告之程度等語（詳見本院100年
    11月22日訊問筆錄）。本院審酌上開訊問結果及鑑定醫師所
    為之鑑定意見，認相對人因精神障礙，致不能為意思表示或
    受意思表示，亦不能辨識其意思表示效果，故聲請人聲請對
    相對人為監護之宣告，為有理由，應予准許。
  (二)又聲請人為相對人之子， 有戶籍謄本在卷可憑，而相對人
    之子女吳美萱及吳美徵即吳若銨均同意由聲請人擔任相對人
    之監護人，且聲請人亦同意擔任監護人，有戶籍謄本、親屬
    團體會議推定監護人說明書附卷可稽。本院參酌前揭各情，
    認由聲請人任相對人之監護人，最能符合受監護宣告之人之
    最佳利益，爰選定聲請人為監護人。
  (三)另吳美徵即吳若銨係相對人之女，有戶籍謄本在卷可憑，而
    聲請人、相對人之女吳美萱均推定吳美徵即吳若銨任相對人
    之會同開具財產清冊之人，且吳美徵即吳若銨亦同意任會同
    開具財產清冊之人，亦有戶籍謄本、親屬團體會議推定監護
    人說明書、同意書附卷可稽，爰指定吳美徵即吳若銨為會同
    開具財產清冊之人。
四、末按民法第1113條準用同法第1099條之規定，監護開始時，
    監護人對於受監護人之財產，應依規定會同遺囑指定、當地
    直轄市、縣（市）政府指派或法院指定之人，於二個月內開
    具財產清冊，並陳報法院，附此敘明。
五、依民事訴訟法第608條第1項，裁定如主文。
中    華    民    國    100   年    11   月    22  日
                  家事法庭    法  官  涂秀玲
正本係照原本作成。
如不服本裁定關於選定監護人及指定會同開具財產清冊之人等部
分，應於送達後十日內向本院提出抗告狀，並繳納抗告費新臺幣
一千元；其餘關於宣告監護之部分，不得抗告。
中    華    民    國  100    年    11   月    22    日
                              書記官  薛淑玲